臺灣高等法院刑事裁定
110年度上訴字第2916號
上  訴  人  
即  被  告  蘇家弘



指定辯護人  蕭育涵律師
上列被告因強盜上訴案件，本院裁定如下：
    主  文
蘇家弘羈押期間，自民國110年12月8日起，延長貳月。
    理  由
一、被告蘇家弘因涉犯加重強盜案件，前經本院法官訊問後，認
    被告犯罪嫌疑重大，並有刑事訴訟法第101 條第1 項第3 款
    之情形，非予羈押，難以進行審判，而有羈押之必要，於11
    0 年9 月8 日起羈押在案。
二、按羈押被告，偵查中不得逾二月，審判中不得逾三月。但有
    繼續羈押之必要者，得於期間未滿前，經法院依第101 或第
    101 條之1 之規定訊問被告後，以裁定延長之；延長羈押期
    間，審判中每次不得逾二月，如所犯最重本刑為十年以下有
    期徒刑以下之刑者，第一審、第二審以三次為限，第三審以
    一次為限；案件經發回者，其延長羈押期間之次數，應更新
    計算。刑事訴訟法第108 條第1 項、第5 項、第6項分別定
    有明文。茲因被告原羈押之期間即將屆滿前，應否延長羈押
    ，於110年11月23日為訊問，並聽取檢察官、被告及其辯護
    人之意見後，檢察官認為被告羈押原因並未消滅，請繼續羈
    押；被告及其辯護人則主張略以：請以其他手段代替羈押等
    語。
三、按羈押本質上係為保全被告使刑事訴訟程序得以順利進行或
    為保全證據或為擔保嗣後刑之執行程序而對被告所實施剝奪
    其人身自由之強制處分，是被告有無繼續或延長羈押之必要
    ，自當以有無刑事訴訟法所定之羈押原因及必要性為斷。本
    件被告所涉攜帶凶器強盜罪之犯行事證，有起訴書、原審判
    決書及本院判決書所載之相關證據可資佐證，足認被告犯罪
    嫌疑確實重大。又被告所涉犯上開罪名除係屬最輕本刑為五
    年以上有期徒刑之重罪外，被告犯罪前後復有變裝及丟棄衣
    物，圖為逃避司法追訴審判之客觀行為，且經原審判決處有
    期徒刑3年8月、本院判決上訴駁回在案。被告對本院判決結
    果倘非所預期之罪刑，尚難期待能服膺判決結果，甘願接受
    刑期並入監執行，加以被告復有變裝及丟棄衣物，圖為逃避
    司法追訴審判之客觀行為，逃亡之誘因必將隨之增加。依本
    案訴訟進行之程度，及為保全將來之刑事審判及執行能順利
    進行，堪認被告羈押原因依然存在，且在社會一般通念上，
    上開理由亦足認有相當理由足認有逃亡之虞。
四、末審酌被告所為危害社會秩序及公共利益甚為嚴重，再兼衡
    國家刑事司法權之有效行使，及被告人身自由保障等各情後
    ，認如對被告採其他較輕微之強制處分手段，如具保、責付
    、限制住居、出境或出海等等，均不足以擔保被告絕無棄保
    潛逃偷渡出境之可能性，進而阻礙本案後續相關刑事程序之
    順利進行，非予羈押，顯難進行審判及執行，而確有繼續延
    長羈押之必要性，被告及其辯護人主張應以其他手段代替羈
    押，並無理由，應自110年12月8日起延長羈押2 月。
五、爰依刑事訴訟法第108條第1項、第5項，裁定如主文。
中　　華　　民　　國　　110 　年　　11　　月　　25　　日
                  刑事第十九庭  審判長法　官  曾淑華
　　　　　　　　　　　　　　　　　　　法　官  李殷君
　　　　　　　　　　　　　　　　　　　法　官  陳文貴
以上正本證明與原本無異。
如不服本裁定，應於收受送達後五日內向本院提出抗告狀。
　　　　　　　　　　　　              書記官  俞妙樺
中　　華　　民　　國　　110 　年　　11　　月　　25　　日